臺灣臺中地方法院刑事判決　　　　　　100年度簡上字第345號
上　訴　人　臺灣臺中地方法院檢察署檢察官
被　　　告　尹桂雲
上列上訴人因被告犯詐欺案件，不服本院100 年度簡字第411 號
中華民國100 年6 月30日第一審簡易判決（聲請案號：臺灣臺中
地方法院檢察署100 年度偵字第3034號），提起上訴，本院管轄
之第二審合議庭判決如下：
    主  文
上訴駁回。
尹桂雲緩刑伍年，並應依本判決附件二即本院100 年度司中調字
第2234號調解程序筆錄，自民國一百年九月十五日起，於每月十
五日前各給付新臺幣伍仟元，至總額達新臺幣貳拾伍萬元。
    理  由
一、本案經本院審理結果，認原第一審簡易判決認事用法及量刑
    均無不當，應予維持，並引用附件一即第一審簡易判決書（
    含臺灣臺中地方法院檢察署檢察官簡易判決處刑聲請書）記
    載之犯罪事實、證據、理由及應適用之法條。
二、本件上訴人上訴意旨雖略以：被告交付所申辦之金融機構帳
    戶予詐欺集團使用，與臺灣高雄地方法院99年度易字第1276
    號案件被告朱建旭、鄭元昌等人提供帳戶之情節相同，並均
    用以詐欺告訴人，而該2 人與告訴人業經臺灣高雄地方法院
    調解成立，臺灣高雄地方法院仍以99年度易字第1276號判處
    朱建旭、鄭元昌2 人各為有期徒刑3 月，則本件原審法院僅
    量處被告拘役50日，顯然失之輕縱，告訴人因而請求檢察官
    上訴，經核尚非顯無理由。況被告未與告訴人和解，原審僅
    判處拘役50日，難收儆戒。爰附送原書狀，並引用為上訴理
    由，依刑事訴訟法第344 條第1 項、第3 項、第455 條之1
    第1 項、第3 項提起上訴等語。
三、經查，被告與被害人達成和解與否，僅得供法院量刑之參考
    ；而刑罰之量定，屬法院自由裁量之職權行使，應審酌刑法
    第57條所列各款事由及一切情狀，為酌量輕重之標準，並非
    漫無限制。在同一犯罪事實與情節，如別無其他加重或減輕
    之原因，下級審法院量定之刑，亦無過重或失輕之不當情形
    ，則上級審法院對下級審法院之職權行使，原則上應予尊重
    （最高法院85年度台上字第2446號裁判意旨參照）。是本件
    原審簡易判決依刑事訴訟法第449 條第2 項前段、第454 條
    第2 項，刑法第30條第1 項、第339 條第1 項、第41條第1
    項前段，刑法施行法第1 條之1 第1 項、第2 前段規定，判
    處被告拘役50日，並諭知如易科罰金，以新臺幣（下同）1
    千元折算1 日，其法律適用及量刑均屬妥適，上訴人提起上
    訴為無理由，應予駁回。
四、末查，被告前無經法院判處有期徒刑以上之刑之犯罪紀錄，
    有臺灣高等法院被告前案紀錄表1 份在卷可稽，素行尚佳，
    其因一時疏失，偶罹刑典，事後已坦承犯行，並於本院審理
    中與告訴人盧羅祥英達成訴訟上和解，有本院100 年度司中
    調字第2234號調解程序筆錄1 份附卷可佐，並經告訴人於本
    院審理中到庭陳述：案發後，經被告跟伊接觸以後，伊覺得
    她的態度還不錯，應該有悔改，被告看起來很自責，因為她
    家的經濟環境也不好，也有跟伊和解，雖然和解期間比較長
    ，且和解金額伊勉強接受，但伊很需要這筆錢，故被告有跟
    伊和解了，請法院給被告改過自新的機會，從輕發落，伊希
    望被告能有誠意準時清償和解金額等語在卷（見本院第二審
    審理卷附民國100 年9 月14日審判筆錄），足見被告深具悔
    意，於事後積極填補損害，經此罪刑宣告後，應知所警惕而
    無再犯之虞，又被告依前揭調解程序筆錄，若自100 年9 月
    15日起，於每月15日前各給付5 千元，至總額達25萬元，則
    聲請人願拋棄其餘6 萬元及利息之請求權，且被告於本院審
    理中亦已表明現已依此履行之情形，是本院認被告若能依前
    揭分期履行條件履行，則上開所宣告之刑即以暫不執行為適
    當，爰依刑法第74條第1 項第1 款規定，宣告如主文第2 項
    所示之緩刑期間及事項，以勵自新。
據上論斷，應依刑事訴訟法第455 條之1 第1 項、第3 項、第36
8 條、第373 條，刑法第74條第1 項第1 款、第2 項第3 款，判
決如主文。
本件經檢察官沙小雯到庭執行職務
中    華    民    國   100    年    9     月    28    日
                  刑事第十九庭  審判長法  官   郭書豪
                                      法  官   林秉暉
                                      法  官   胡芷瑜
以上正本證明與原本無異
本件不得上訴。
                                      書記官   曾惠雅
中    華    民    國   100    年    9     月    28    日